【裁判字號】    90,毒抗,910
【裁判日期】    901129
【裁判案由】    毒品危害防制條例
【裁判全文】
臺灣高等法院刑事裁定                              九十年度毒抗字第九一號
    抗  告  人
    即受處分人  乙○○
右抗告人因違反毒品危害防制條例案件（聲請案號：九十年度毒偵字第二六四一號）
不服台灣桃園地方法院中華民國九十年九月二十四日裁定（九十年度毒聲字第三九七
六號），提起抗告，本院裁定如左：
   主      文
抗告駁回。
   理      由
一、受處分人乙○○前因施用第二級毒品安非他命案件，經原審法院以八十七年度毒
    聲字第二二一號裁定送觀察、勒戒後，認無繼續施用毒品之傾向，業經台灣桃園
    地方法院檢察署檢察官於八十七年七月二十四日以八十七年度偵字第八三六八號
    不起訴處分確定。復因施用第二級毒品安非他命案件，經原審法院再以八十七年
    度聲字第二七七六號裁定送觀察、勒戒後，認有繼續施用毒品傾向，經原審法院
    以八十七年度毒聲字第三一五０號裁定送強制戒治，並經台灣桃園地方法院檢察
    署以八十七年度偵字第一七一五一號提起公訴，嗣於裁定停止戒治交付保護管束
    期間內又因施用第二級毒品安非他命案件，經台灣桃園地方法院於八十九年五月
    十八日以九十年度易字第八五０號判決判處有期徒刑八月確定，而受處分人經撤
    銷保護管束，於八十九年十一月十六日執行強制戒治期滿。惟查受處分人復於九
    十年四月二日上午十一時許往前回溯九十六小時內某刻，在台灣地區不詳處所，
    非法施用第二級毒品安非他命一次，經警於九十年四月二日，驗尿查驗，而查悉
    上情之事實，雖據被告於警訊中否認，然受處分人於查獲時所採之尿液，經送昭
    信科技顧問股份有限公司鑑驗結果，呈甲基安非他命陽性，此有該公司濫用藥物
    陽性檢體檢驗報告一紙附卷可稽。則受處分人於採尿時間往前回溯九十六小時內
    之某時日，應有在不詳處所施用毒品安非他命一次之犯行，洵堪認定。受處分人
    係三犯毒品危害防制條例第十條第二項之施用第二級毒品罪，檢察官依同條例第
    二十條第三項但書規定，聲請裁定令被告入戒治處所施以強制戒治，原法院審核
    相關卷證後，認聲請人前開聲請，經核並無不合，爰依毒品危害防制條例第二十
    條第三項但書規定，裁定受處分人令入戒治處所施以強制戒治一年等語。
二、抗告意旨略以：抗告人即受處分人於四月二日被平鎮分局警員採尿，有陽性反應
    ，然警員並未在抗告人面前完封尿瓶，尿瓶上的指紋是事先蓋好的，又受處分人
    於同年六月十九日平鎮分局警員到桃園監獄借訊問：「（彭）你在四月二日尿液
    送檢驗呈陽性反應？）我不知道」，並反問：「（員警）你們為什麼未在我前面
    把所採尿液、尿瓶完封？）. 」，因此本件直接證據尿液不具確實姓，懇請鈞院
    撤銷云云。
三、經查：受處分人於九十年四月二日經警採尿送驗結果呈第二級毒品安非他命陽性
    反應，此有昭信科技顧問股份有限公司濫用藥物陽性檢體檢驗報告附卷可稽，而
    受處分人並於警訊中供稱：警方於九十年四月二日早上十一時在平鎮分局刑事組
    內所採集之尿液，係伊親自排解、封瓶（見台灣桃園地方法院檢察署偵查卷九十
    年毒偵字第二六四一號卷第五頁），並經證人即承辦員警甲○○書面報告稱：「
    採集尿液由抗告人親自捺印封緘後，當場製作採集檢體筆錄，全程依法處理」等
    語，此有該證人之報告附本院卷可稽，是以受處分人前揭所辯不足採信。綜上可
    知，受處分人人於採尿時間往前回溯九十六小時內之某時日，應有在不詳處所施
    用第二級毒品安非他命一次之犯行，堪予認定。原審法院依檢察官之聲請按毒品
    危害防制條例第二十條第三項但書之規定裁定抗告人令入戒治處所，施以強制戒
    治一年，於法並無不合。本件抗告，為無理由，應予駁回。
據上論斷，應依刑事訴訟法第四百十二條，裁定如主文。
中      華      民      國          九十    年      十一  月    二十九  日
                                台灣高等法院刑事第六庭
                                    審判長法  官  陳  春  秋
                                          法  官  王  麗  莉
                                          法  官  徐  培  元
右正本證明與原本無異。
不得再抗告。
                                          書記官  秦  仲  芳
中      華      民      國      九十     年   十二    月       三       日


司法院資訊處製作；財團法人民間司法改革基金會備份。
